臺灣高等法院臺中分院刑事判決
111年度交上訴字第85號
上  訴  人
即  被  告  李逢麒



選任辯護人  張蓁騏律師
上列上訴人因過失致死案件，不服臺灣臺中地方法院110年度交
訴字第118號中華民國110年11月9日第一審判決（起訴案號：臺
灣臺中地方檢察署110年度偵字第1278號），提起上訴，本院判
決如下：
    主  文
上訴駁回。
    事實及理由
一、本案經本院審理結果，認第一審判決認事用法及量刑均無不
    當，應予維持，並引用第一審判決書記載之犯罪事實、證據
    及理由（如附件）。
二、被告上訴意旨略以：被告有關發生事故車輛投保意外險金額
    除原保險理賠金額達新臺幣（下同）500萬元外，另又投保
    超額附加條款達1000萬元，所花費鉅額保險費用，無非在有
    意外發生時由保險公司擔負責任令被害人獲得完全之賠償，
    原審以被告未和解為由，判處不得易科罰金之刑度8月，殊
    未考量本件不能和解之原因係保險公司考量被害人索賠高額
    賠償（不含強制險已理賠金額)，且被害人本身車禍原因亦
    與有過失，而任令無經濟能力之被告自行面對調解程序，自
    無成立調解可能性。本件如刑事責任與民事賠償責任區分，
    以被告所投保金額觀之，縱令民事法院判賠如被害人索賠全
    部，保險公司亦可如數給付，請鈞院撤銷原判決，另為適法
    之量刑云云。
三、然查：
  ㈠按量刑之輕重，係屬事實審法院得依職權自由裁量之事項，
    苟於量刑時，已依行為人之責任為基礎，並斟酌刑法第57條
    各款所列情狀，而未逾越法定範圍，又未濫用其職權，即不
    得遽指為違法；且在同一犯罪事實與情節，如別無其他加重
    或減輕之原因，下級審量定之刑，亦無過重或失輕之不當情
    形，則上級審法院對下級審法院之職權行使，原則上應予尊
    重。
  ㈡本案原判決認被告犯刑法第276條之過失致人於死罪之事證明
    確，且被告符合自首減輕其刑之規定，並說明量刑之理由為
    ：爰以行為人之責任為基礎，審酌被告行車時間在夜間、行
    車地點在高速公路，包含其在內之往來車輛均以高速行駛，
    相對於一般市區道路，危險性較高，其已知車輛有車頭行駛
    不穩之異常狀態、自身精神不濟略有恍惚，卻繼續行駛，本
    已屬不當，竟於不慎自撞卡在內側車道後，未盡其駕駛人注
    意義務，不僅未設車輛故障標誌，又未立即顯示警示燈警示
    後方車輛，導致被害人駕車直接撞擊其駕駛之車輛，當場卡
    在車內無法動彈，經送醫急救後仍死亡之結果，造成告訴人
    及其他被害人家屬精神上創傷及無可挽回之遺憾，被害人雖
    就本案交通事故非無可咎之處，然被告所為仍值非難；被告
    犯後始終坦承犯行，除與保險公司配合之部分外，就其個人
    責任部分，雖於原審準備程序時陳稱：願1個月給付1萬元等
    語（見原審卷第73頁），嗣經原審移付調解，仍付之闕如，
    迄本案辯論終結時尚未賠償告訴人或被害人家屬（被害人家
    屬已受強制責任險之保險理賠）或獲得諒解，難認其有積極
    彌補被害人家屬所受損害或和解之作為，兼衡被告無任何前
    案紀錄，此有臺灣高等法院被告前案紀錄表附卷可佐（見原
    審卷第13頁），素行尚佳，復自陳高職畢業、從事曳引車司
    機、經濟狀況勉持、須扶養母親、配偶與數名未成年子女、
    健康狀況尚可之個人情狀（見原審卷第125頁），並參酌檢
    察官、告訴人及告訴代理人之意見（見原審卷第125頁）等
    一切情狀，量處有期徒刑8月。經核原判決已具體斟酌刑法
    第57條各款所列情形而為量定，未逾法定刑之範圍，亦與罪
    刑相當原則、比例原則無違，要無輕重失衡或偏執一端之情
    形。
　㈢被告雖以前揭情詞提起上訴，然民事上請求權與刑事之刑罰
    權係屬二事，未能和解之結果，並非刑事量刑之唯一考量，
    且原審量刑時，業已衡酌本件交通事故肇始於被告未顯示危
    險警告燈及設置車輛故障標誌，造成被害人死亡之不幸結果
    ，其行為對被害人及家屬傷害甚大，復考量被告之犯後態度
    、犯罪所生危害、素行、智識程度、工作、經濟、家庭、健
    康狀況、雙方過失情節、檢察官及告訴人方面之意見，乃將
    無法和解之情形及其他一切情狀作為量刑之參考加以綜合審
    酌，而科處被告必須入監服刑之有期徒刑8月，客觀上已兼
    顧雙方權益，且符合公平正義，堪認原審所處刑度，甚屬允
    當，難謂過重。而被告提起本件上訴後，仍未積極努力彌補
    告訴人、被害人家屬之損害，迄無法獲得伊等諒解，實難認
    有何與原審相異之量刑情況，縱如被告所稱其曾投保鉅額保
    險，保險公司不願給付保險金，惟此尚無從執為請求本院從
    輕量刑之依據，此外，亦查無其他可供酌減其刑之情事存在
    ，從而，被告所執上訴理由，尚不得據以做為撤銷原判決之
    事由。
四、綜上所述，被告上訴指摘原判決量刑過重，請求從輕量刑，
    為無理由，應予駁回。
據上論斷，應依刑事訴訟法第368條、第373條，判決如主文。
本案經檢察官楊凱婷提起公訴，檢察官甲○○到庭執行職務。
中    華    民    國    111   年    2     月    17    日
          刑事第五庭　　審判長法　官　鄭　永　玉
　　　　　　　　　　　　　　　法　官　許　文　碩
　　　　　　　　　　　　　　　法　官　周　莉　菁
以上正本證明與原本無異。
如不服本判決應於收受送達後20日內向本院提出上訴書狀，其未
敘述上訴之理由者，並得於提起上訴後20日內向本院補提理由書
（均須按他造當事人之人數附繕本）「切勿逕送上級法院」。因
疫情而遲誤不變期間，得向法院聲請回復原狀。

                              書記官  王  朔  姿
　　　　　　　　　　　　　　　 
中　　華　　民　　國　　111 　年　　2 　　月　　17　　日